【裁判字號】    97,交易,463
【裁判日期】    970917
【裁判案由】    過失傷害
【裁判全文】
臺灣板橋地方法院刑事判決             97年度交易字第463號
公  訴  人  臺灣板橋地方法院檢察署檢察官
被      告  乙○○
上列被告因過失傷害案件，經檢察官提起公訴（97年度偵字第19
598號），本院判決如下：
    主  文
本件公訴不受理。
    理    由
一、公訴意旨詳如附件起訴書所載。
二、按告訴乃論之罪，告訴人於第1 審辯論終結前得撤回其告訴
    ，又告訴經撤回者，應諭知不受理之判決，刑事訴訟法238
    條第1 項、第303 條第3 款定有明文。本件告訴人甲○○告
    訴被告乙○○涉犯之過失傷害案件，起訴書認被告係觸犯刑
    法第284 條第1 項前段之過失傷害罪，依同法第287 條前段
    之規定，須告訴乃論。茲告訴人與被告已達成民事調解，告
    訴人業已撤回其告訴，有撤回告訴狀在卷可稽，揆諸上述，
    應不經言詞辯論，諭知不受理之判決。
據上論斷，應依刑事訴訟法第303 條第3 款、第307 條，判決如
主文。
中    華    民    國    97    年    9     月    17    日
                        交通法庭法  官  黎錦福
上列正本證明與原本無異。
如不服本判決，應於判決送達後10日內敘明上訴理由，向本院提
出上訴狀（應附繕本），上訴於臺灣高等法院。
                                書記官  蔡麗春
中    華    民    國    97    年    9     月    17    日
.......................................................
附件：
臺灣板橋地方法院檢察署檢察官起訴書
                                     97年度偵字第19598號
    被      告  乙○○  男  41歲（民國○○年○月○日生）
                        住臺北縣中和市○○路161號9樓
                        國民身分證統一編號：Ｚ000000000號
上列被告因過失傷害案件，業經偵查終結，認應提起公訴，茲將
犯罪事實及證據並所犯法條分敘如下：
        犯  罪  事  實
一、乙○○於民國96年12月20日晚間7時許，駕駛車牌號碼9K-38
    61號自用小客車，沿臺北縣中和市○○路由西往東方向行駛
    ，嗣於同日晚間7 時38分許，途經中正路與錦和路之交岔路
    口，欲左轉進入錦和路再朝連城路方向行駛時，本應遵守燈
    光號誌及注意轉彎車應讓直行車先行，況依當時天候佳、視
    距良好、路面乾燥無缺陷，並無不能注意之情事，竟疏未注
    意及此，未俟左轉箭頭綠燈亮起，即貿然進行左轉，適甲○
    ○騎乘車號K2Q-187 號重型機車從對向車道直行而來，因閃
    避不及，進而撞擊乙○○上開汽車之右後側車身，除導致人
    車倒地外，甲○○並因此受有左脛骨複雜性骨折、左足踝骨
    折、右側橈骨複雜性骨折、胸部挫傷併左側第6 肋骨骨折等
    傷害。
二、案經甲○○告訴偵辦。
        證  據  並  所  犯  法  條
一、證據清單及待證事實：
 ┌──┬───────────┬────────────┐
 │編號│      證據名稱        │        待證事實        │
 ├──┼───────────┼────────────┤
 │ 一 │被告乙○○之供述      │1.與告訴人甲○○於上揭時│
 │    │                      │  地發生車禍之事實。    │
 │    │                      │2.被告坦認自己有過失之事│
 │    │                      │  實（惟辯稱告訴人亦有過│
 │    │                      │  失云云）。            │
 ├──┼───────────┼────────────┤
 │ 二 │告訴人甲○○於警詢時之│1.與被告於上揭時地發生車│
 │    │指訴                  │  禍及受有傷害等事實。  │
 │    │                      │2.被告過失傷害之事實。  │
 ├──┼───────────┼────────────┤
 │ 三 │證人即本件車禍發生當時│被告駕車違規進行左轉之事│
 │    │、人在前述路口之路人蕭│實。                    │
 │    │朝金之證述            │                        │
 ├──┼───────────┼────────────┤
 │ 四 │道路交通事故現場圖、調│1.被告及告訴人2人於上述 │
 │    │查報告表（一）（二）、│  時地發生本件交通事故之│
 │    │事故現場及車損照片    │  事實。                │
 │    │                      │2.被告未盡前揭注意義務而│
 │    │                      │  有過失之事實。        │
 ├──┼───────────┼────────────┤
 │ 五 │臺北縣立醫院診斷證明書│1.告訴人因本件車禍受有左│
 │    │（B970382號）、行政院 │  脛骨複雜性骨折、左足踝│
 │    │國軍退除役官兵輔導委員│  骨折、右側橈骨複雜性骨│
 │    │會台北榮民總醫院診斷證│  折、胸部挫傷併左側第6 │
 │    │明書                  │  肋骨骨折等傷害。      │
 │    │                      │2.其中左脛腓骨骨折術後感│
 │    │                      │  染性不癒合。          │
 └──┴───────────┴────────────┘
二、核被告所為，係犯刑法第284 條第1 項前段之過失傷害罪嫌。
三、依刑事訴訟法第251 條第1 項提起公訴。
    此    致
臺灣板橋地方法院
中    華    民    國    97    年    7    月     15    日
                             檢  察  官  丙  ○  ○
以上正本證明與原本無異。
中    華    民    國    97    年    7     月    21    日
                             書  記  官
附錄本案所犯法條全文：
中華民國刑法第284條
（過失傷害罪）
因過失傷害人者，處6 月以下有期徒刑、拘役或5 百元以下罰金
，致重傷者，處1 年以下有期徒刑、拘役或5 百元以下罰金。
從事業務之人，因業務上之過失傷害人者，處1 年以下有期徒刑
、拘役或1 千元以下罰金，致重傷者，處3 年以下有期徒刑、拘
役或2 千元以下罰金。


司法院資訊處製作；財團法人民間司法改革基金會備份。
